

# JUAN DE SANTOS

#### JR. FRONT-END DEVELOPER

+49 0178 6082868

juanj.desantos@gmail.com

Portafolio: J.DEV

Berlín, Alemania

HOLA, soy Front-End Developer Jr. de España, actualmente resido en Alemania desde 2018, con experiencia en otros campos de trabajo. En 2022, tomé la decisión de aceptar nuevos desafíos y explorar el mundo de la programación. El proceso de aprendizaje, que inicialmente presentaba dificultades, reveló inesperadamente una fuente de alegría y satisfacción. He adquirido experiencia previa en el desarrollo de mis propios proyectos y estoy buscando la oportunidad de trabajar como programador profesional.

## **HABILIDADES**

Trabajador

Resolutivo

Dedicado

Entusiasta

Metódico

Confiable

Team Player

# CONOCIMIENTOS



HTML



CSS



Javascript



React





Github



# **IDIOMAS**

Español (nativo) • Alemán B2

Inglés B1

### EXPERIENCIA LABORAL

#### > TÉCNICO EN EMERGENCIAS SANITARIAS

Gorris Krankentransport GmbH. Berlin, Alemania.

Abr 2018 - Jun 2023

Responsable de transportar a los pacientes del punto A al punto B, mientras que también proporciono apoyo emocional y empatía. Además, la gestión de las tareas de Recursos Humanos, incluyendo la contratación de nuevos compañeros en España, así como la gestión y traducción durante las entrevistas de trabajo.

#### > TÉCNICO Y ASISTENTE DE EVENTOS

Track 13 S.L. Segovia, España.

Jun 2016 - Mar 2018

Gestión de vehículos y transporte de materiales a eventos prestando servicios audiovisuales en toda España. Durante estos eventos, también proporcioné asistencia técnica.

# > CONSULTOR DE PROTECCIÓN DE DATOS

Segoval S.L. Segovia, España.

Feb 2016 - Jun 2016

Ayudar a las empresas a implementar la Ley Constitucional relacionada con la protección de datos. Mis responsabilidades incluían adquirir nuevos clientes y proporcionar asesoramiento técnico in situ.

# > TÉCNICO EN PRODUCCIÓN DE EVENTOS

Dos Eventos S.L. Segovia, España.

Oct 2008 - Nov 2015

Gestión de transporte, organización y montaje para eventos de cualquier tamaño.

# **EDUCACIÓN**

#### > FRONT END DEVELOPER

Developer Akademie. Münich, Alemania. 2023

#### > TÉCNICO EN EMERGENCIAS SANITARIAS

I.E.S. Ezequiel González. Segovia, España.

2017